Inventaris van het archief van N. Makkes [geboren 1901], 1946-1949, 1984
Nationaal Archief, Den Haag
Collectie 423 N. Makkes
Makkes
1946-1984
merendeel 1946-1949
C22151
0.10 meter; 12 inventarisnummers.
Normale geschreven. getypte en gedrukte documenten, geen bijzondere handschriften, en foto's.
Nationaal Archief, Den Haag
Makkes, N
De archiefstukken van N. Makkus bestaan uit bescheiden aangaande zijn functie als assistent-resident van Bandjer-masin en Territoriaal Bestuurs Adviseur van Bantam, evenals het proces-verbaal van de overgave en overname van het territoriaal commando in Zuid-Sumatra door de Nederlandse territoriale commandant aan de Indonesische troepen. Andere archiefstukken zijn o.a. een manuscript getiteld "Geschiedenis van Bantam na 1925", foto's van koninginnendag te Bantam, en ingekomen dagboekaantekeningen van J.S.Th. Poutsma.
Archiefvorming
Geschiedenis van het archiefbeheer
De verwerving van het archief
Het archief is door schenking verworven.
2.21
Aanwijzingen voor de gebruiker
Openbaarheidsbeperkingen
Volledig openbaar.
Materiële beperkingen
Aanvraaginstructie
Openbare archiefstukken kunnen online worden aangevraagd en gereserveerd. U kunt dit ook via de terminals in de studiezaal van het Nationaal Archief doen. Om te kunnen reserveren dient u de volgende stappen te volgen:
U maakt een profiel aan op www.gahetna.nl, en logt vervolgens in
Via de archiefinventaris (alleen de beschrijvingen met rode nummers) selecteert u het gewenste archiefstuk door op de knop 'Reserveren' te klikken
In het volgende scherm geeft u aan op welke dag u het archiefstuk wilt inzien
Indien u zich bevindt in de studiezaal en een tafelnummer heeft ontvangen kunt u dit nummer vermelden. Als u geen tafelnummer heeft kunt u tafelnummer 777 laten staan
Vervolgens bevestigt u uw reservering door deze te versturen.
Verwant materiaal
Beschikbaarheid van kopieën
Beschrijving van de series en archiefbestanddelen
- Stukken betreffende Makkes als assistent-resident van Bandjermasin, 1946; 1-2
  - Verslag van de reis van mr. J.E. van Hoogstraten, directeur van Economische Zaken, door Borneo en gebieden in Oost-Indonesië in augustus-september 1946. Gestencild. 21 oktober 1946, 1; 1 omslag
  - "Nota voor mijn opvolger", opgestld bij zijn vertrek. Getypte doorslag. Januari 1946, 2; 1 omslag
    Met toelichting. Februari 1984.
- Verslag van J. van Eechoud als assistent-resident van Nieuw-Guinea, met "Nota Bestuursbeleid". Gestencild., 1947; 3; 1 pak
  Met toelichting van Makkes. Januari 1984.
- Stukken betreffende Makkes als Territoriaal Bestuurs Adviseur van Bantam., 1948-1949, 1984; 4-11
  - Ingekomen dagboekaantekeningen van J.S.Th. Poutsma, assistent-resident I ter beschikking aan de T.B.A. over december 1948. Getypt. 27 december 1948, 4; 1 omslag
  - Concepten van rapporten aan de Hoge Vertegenwoordiger van de Kroon. Geschreven. Januari-februari 1949, 5; 1 omslag
  - "Bantam op medio April 1949", ingekomen doorslag van een verslag van Soebari in Serang. 25 april 1949, 6; 1 stuk
  - Foto's van de folkloristische optocht op Koninginnedag in Bantam. 30 april 1949, 7; 1 omslag
  - Tekst van een toespraak tot de regent van Lebak bij gelegenheid van diens benoeming. Getypt. Mei 1949, 8; 1 stuk
  - Fotokopie van een krante-artikel over zijn afscheidsreceptie, met ingekomen brieven naar aanleiding van zijn vertrek uit Indonesië. Augustus-september 1949, 9; 3 stukken
  - "Geschiedenis van Bantam na 1925", doorslag van een manuscript. Z.j, 10; 1 omslag
    Volgens Makkes is het vermoedelijk in 1949 opgesteld door de regent van Serang, de heer Padmadidjaja.
  - Aantekeningen van Makkes naar aanleiding van lijstnummers 4-10. Januari 1984, 11
- Proces-verbaal van overgave en overname van het territoriaal commando in Zuid-Sumatra door de Nederlandse territoriale commandant aan de Indonesische troepen. Nederlandse en Engelse tekst, getypt., 27 december 1949; 12; 2 stukken
  Met aantekeningen van Makkes over zijn belevenissen als bestuursambtenaar in Palembang in de jaren 1949-1950. Februari 1984.